# 请教陈版：碳排放使用权问题

提问人：跨度防护 时间：2017-09-27 00:09:41
请教陈版：企业拥有碳排放使用权， 2016 年存在交易收益，只有几千元，但企业持有的该使用权不以赚钱为目的，交易只是为了补偿相关报告的成本。鉴于该使用权价值难以确定，且出于企业持有的目的，是否可认为其名义金额是 0 ，取得企业持有目的文件后，不予入账。

回答人：chenyiwei
企业从政府部门或相关机构无偿获得的配额无需入账；从交易市场上购入的配额需按购入成本确认为无形资产，相应正常核算其耗用或作废的成本，以及再次转让的损益。不清楚你说的“不予入账”具体是指什么？

提问人：跨度防护 时间：2017-09-27 09:57:16
企业未从交易市场上购入，存在卖出情况，即案例中赚取了利润几千元。我说的不予入账是对从政府部门取得配额不予入账，存在卖出时反映损益即可，不再反映其碳排放权本身的价值。

回答人：chenyiwei
可以。